

POSICIÓN

Programadora DevOps Operaciones IT - Soluciones-Plan

Desarrolladora FULL STACK Desarrollo y Diseño Web S.Sr Desarrollo BackEnd -FrontEnd

Jr. DevOps

S.Sr Data Science & aplicaciones para IA – Machine Learning

S.Sr Seguridad Informática y redes. Lenguajes Imperativos y programación.

AIXA BENITEZ PROGRAMADORA

Soy una programadora FullStack Backend con experiencia en diseño web y mantenimiento de procesos DevOps.

Motivado por la aplicación de nuevas tecnologías en Machine Learning e IA, activo en la promoción de la formación STEM para la investigación en las áreas de Educación y Biotecnología.

Me considero una persona creativa, de mucha inspiración y grandes aspiraciones, soy una persona de gran sentido social por lo que siempre estoy participando de voluntariados y/o trabajos de ayuda, de los que se requiere un gran compromiso, al igual que en el ámbito profesional puedo decir que llevo a cabo actividades y proyectos de difusión con mucha pasión y cumplimiento.

Trabajo de manera independiente en mis objetivos y priorizo actividades, pero siempre en conjunto de un gran equipo de trabajo, es unas de las facultades que prevalece para el fortalecimiento de las relaciones internas y una mejor productividad, he trabajado con distintas metodologías como Agile y Scrum siempre demostrando ser la mejor forma de trabajar eficientemente en equipo.

Me desafío constantemente en cada deber que se me presente, de la misma forma que me permito actividades extras para evaluarme. Tengo pasatiempos ilustrativos como de carácter divulgativo.

Finalmente, sin más promoción personal y con respeto, doy mis saludos y agradecimientos por su atención.

Le saluda atentamente,

Aixa Benitez



PERSONAL

23 años Argentina

LINKS

Aixa98

Bē aixabenitez

@benitezaixa

/in/aixabenitez98/

AixaB98

PORTFOLIO

https://aixa98.github.io/Portfolio/

IDIOMA

ESPAÑOL

INGLES

CONTACTO

aixabenitez@ieee.org aixa_benitez@outlook.es

AIXA BENITEZ

PROGRAMADORA

PERFIL

Soy una programadora FullStack Backend con experiencia en diseño web y mantenimiento de procesos DevOps. Motivada por la aplicación de nuevas tecnologías en Machine Learning e IA, activa en la promoción de la formación STEM para la investigación en las áreas de Educación y Biotecnología.

EXPERIENCIA LABORAL

VENG

Presente | Desarrolladora Full Stack.

Municipalidad de Winifreda

Indefinido | Titular del "Programa alfabetizacion digital para jovenes y adultos"

Cooperativa electrica winifreda LP

Temporada verano | Gestion - Atencion - Project Manager

Macher IT

Contrato Temporal | Desarrollo Backend - Web Scraping.

Accenture

2021 - 2021 | Analista de operaciones IT- Automatizaciones.

Macena.SA

2019 - 2020 | Practicas - Programacion FullStack Backend

SEU UTN-FRC

2018 - 2019 | Gestión de proyectos de Innovacion Tecnologica

EDUCACIÓN

Inst. Universitario IUDPT 2022 - Presente

• Extensión Universitaria en Redes Neuronales e IA

Universidad Tecnologica Nacional FRC 2016-Presente

• Ingenieria Electrónica

IALAB UBA 2021

• beca de formación en inteligencia artificial

Instituto Politécnico de Córdoba 2018 - 2019

• Diploma en Programación FullStack

FORMACIÓN

Programa ONE 2022-Presente

• Oracle Next Education

Platzi Expert 2022 - Presente

- Profesional Machine Learning Engineer
- Escuela Platzi English Academy

Platzi 2022

• Curso Ingenieria de datos con Python

Udemy 2020 - 2021

• Master en Desarrollo FullStack Web

Udemy 2021

- Curso avanzado sobre habilidades DevOps.
- Curso de Contratos Inteligentes y Blockchain con Solidity

LOGROS

SKILLS

Design

Devops

Fullstack Backend

Linux & Security.

Data Science

Machine Learning & IA



PROYECTOS

Mujeres en STEM 2019-Presente

- Junto con UNISEC y un grupo de mujeres de ingeniería, se crea MAE (Mujeres al Espacio), una propuesta de proyecto en curso para insertar a las mujeres en el área STEM.
- Desarrollo de CUBE-SAT, comunicacion satelital, cursos y proyectos de formacion.
- mujeresalespacio@gmail.com
- @mujeres.al.espacio
- World Space Week Arg. & UNISEC

IEEE Nanotechnology & Engineering in M&BS 2019-Presente

- Miembro Nº 95747049
- aixabenitez@ieee.org
- Investigación microfluídica, aplicaciones médicas y aeroespaciales.

COOC Studio 2020-Presente

- Co-creador de la Agencia de Estrategia-Diseño-Desarrollo.
- @studiocooc
- designcooc@gmail.com

Pdta. Grupo Universitario UTN 2017-2019

- Talleres y actividades de compromiso social,
- "Calentadores solares de agua con materiales reciclados",
- "Ciencia en los barrios". Gestor de proyectos en el desarrollo de los contenidos del grupo.
- Apoyo a las asignaturas básicas UTN.frc